【裁判字號】    89,訴,1854
【裁判日期】    891115
【裁判案由】    公共危險
【裁判全文】
臺灣臺中地方法院刑事判決                        八十九年度訴字第一八五四號
    公  訴  人  臺灣臺中地方法院檢察署檢察官
    被      告  甲○○
右列被告因公共危險案件，經檢察官提起公訴（八十九年度偵字第九八五０號），本
院判決如左：
    主  文
甲○○連續竊盜未遂，累犯，處有期徒刑陸月，汽車鑰匙陸支、小型尖刀壹支均沒收
；又放火燒燬自己所有之攤架壹架，致生公共危險，累犯，處有期徒刑伍月，打火機
壹個沒收。主刑部分應執行有期徒刑玖月。
    事  實
一、甲○○曾於民國（下同）八十四年間，因犯竊盜罪案件，經本院判處有期徒刑一
    年八月確定，送監執行後，甫於八十八年三月十七日執行完畢，猶不知悔改，復
    意圖為自己不法之所有，並基於概括之犯意，於八十九年六月十二日凌晨三時三
    十分左右，在台中市○○路、五義街口（公訴人誤載為五億街）之中友百貨公司
    停車場內，先以自備之汽車鑰匙六支及小型尖刀一支，撬開停放在該處己○○所
    有之車牌號碼ＨＹ─九九五七號自用小客車之車門，探頭入車內查看，因該車內
    並無財物，而未取得任何財物，後並陸續以上開汽車鑰匙六支及小型尖刀一支，
    欲撬開放在該車場內之陳桂宗所有之車牌號碼Ｈ五─０七六九號、丙○○所有之
    車牌號碼ＭＱ─五九三三號、丁○○所有之車牌號碼Ｈ九─八六九三號、李清波
    所有之車牌號碼ＮＯ─六０九二號（公訴人誤載為ＮＯ─六九０二號）自用小客
    車之車門，並入內行竊，惟因均無法開啟而未得逞。甲○○於在該停車場內未竊
    得財物後，意另行起意，走至放置在該停車場旁之台中市○○街○○道上之廢棄
    攤架旁，以自備之打火機將該攤架點燃，致使該攤架燒燬，並危及停放在停車場
    內靠近攤架處之車輛，而致生公共危險，後幸經台中市消防局人員撲救得宜，始
    未釀成禍。甲○○於上開台中市消防局救火之際，復回到現場，經目擊者戊○○
    認出，會同消防局人員當場予以逮捕，並扣得甲○○所有之汽車鑰匙六支、小型
    尖刀一支及打火機一個。
二、案經台中市警察局第二分局報由臺灣臺中地方法院檢察署檢察官偵查起訴。
    理  由
一、訊據被告甲○○矢口否認有何右揭犯行，並辯稱：伊於火災前並未去現場，而小
    型尖刀及汽車鑰匙會掉在地上，係與目擊者拉扯，才掉落的，伊並未行竊或放火
    云云，惟查，右開事實業據目擊證人戊○○迭於警訊及本院訊問時指證不移，核
    與被害人己○○於警訊中陳稱：「經我檢視ＨＹ─九九五七號自小客車車門兩側
    門鎖均遭破壞」等語、被害人丁○○於警訊中陳稱：「經我檢視車號Ｈ九─八六
    九三號自小客車駕駛座車門鎖有遭撬過之刮痕」等語、被害人李清波於警訊中陳
    稱：「經我檢視車號ＮＯ─六０九二號自小客駕駛座車門鎖有遭撬過之跡象」等
    語相符（見偵查卷第十三頁背面、第五十二頁背面、第五十三頁背面）；此外，
    復有汽車鑰匙六支、小型尖刀一支、打火機一個扣案及照片十一張、車籍作業系
    統─查詢認可資料五紙、現場圖一紙、台中市消防局火災調查報告書一冊在卷可
    資佐證，又上開所指攤架經燒燬，如未及時予以撲滅，以當時之情形，可能會延
    燒草叢並波及停在停車場的車輛等情，亦據證人即參與救火之台中市消防局人員
    乙○○到庭證述明確（見本院八十九年十月十三日審判筆錄），足見本件燒燬攤
    架，確足致生公共危險之事實，應屬無疑。至於，被告雖以前詞置辯，惟按被告
    於於經證人戊○○發現後，隨即欲逃跑，並且將車上之汽車鑰匙、打火機等物丟
    至路旁草叢等情，復經證人乙○○證述無訛（見本院八十九年十月十三日審判筆
    錄），苟被告未行竊及放火，豈有逃跑並將上開物品丟棄之理？益見被告情虛，
    證人戊○○上開所證，應符事實，而堪採信，被告前開所辯，無非係屬事後卸責
    之詞，不足採信。本件事證明確，被告之前開犯行，均足以證明。
二、核被告撬開或欲撬開前開車輛行竊之所為，均係犯刑法第三百二十條第三項、第
    一項之竊盜未遂罪，其先後五次犯行，時間緊接，所犯罪名相同，顯係基於概括
    之犯意反覆為之，為連續犯，應依刑法第五十六條之規定，論以一罪，並加重其
    刑。被告已著手於竊盜行為之實行而不遂，為未遂犯，爰依刑法第二十六條前段
    規定減輕其刑，並依法先加後減之。再者，上開遭燒燬之攤架所放置之位置，係
    在台中市○○街之人行道上草叢旁，四週並無任何建物，業如前述，已不足認係
    他人所暫時放置，且觀之上開遭燒燬之攤架，除攤架外，其內似無任何可供營業
    之器具（如鍋子、碗盤或材料等），此觀之該遭遭燒燬攤架之照片甚明，是故該
    攤架應係原不詳姓名之所有人棄置在該處，為棄置之攤架，要屬無疑，該攤架既
    屬遭人棄置，已屬無主之物，並不屬於任何人所有，尚非刑法第一百七十五條第
    一項所指之「他人所有物」，而應依「自己所有物」之規定論處，是故被告放火
    燒燬上開廢棄攤架之所為，係犯刑法第一百七十五條第二項之公共危險罪，公訴
    人認係犯同條第一項之罪嫌，尚有未洽，此部分之起訴法條，應予變更。又被告
    曾於八十四年間，因犯竊盜罪案件，經本院判處有期徒刑一年八月確定，送監執
    行後，甫於八十八年三月十七日執行完畢等情，有臺灣臺中地方法院檢察署刑案
    資料查註紀錄表一件在卷可稽，其於刑之執行完畢後，五年以內再犯本件有期徒
    刑以上之罪，均為累犯，應依刑法第四十七條規定，加重其刑（竊盜部分，依法
    應先遞加後減）。所犯上開二罪間，犯意各別，手段互殊，應予分論併罰。爰審
    酌被告已有多次竊盜前科再犯，犯罪之動機、目的、手段，犯罪所生之危害程度
    及其犯罪後猶飾詞狡辯等一切情狀，量處如主文所示之刑，並定其應執行之刑。
    扣案之汽車鑰匙六支、小型尖刀一支及打火機一個係被告所有等情，業據被告供
    明在卷（見本院八十九年十一月一日審判筆錄），上開物品均係供被告犯罪所用
    之物，爰依刑法第三十八條第一項第二款之規定，宣告沒收。
據上論斷，應依刑事訴訟法第二百九十九條第一項前段、第三百條，刑法第五十六條
、第三百二十條第三項、第一項、第一百七十五條第二項、第二十六條前段、第四十
七條、第五十一條第五款、第三十八條第一項第二款，罰金罰鍰提高標準條例第一條
前段，判決如主文。
中    華    民    國      八十九      年      十一    月      十五      日
                                        法  官    李  國  增
右正本證明與原本無異。
如不服本判決，應於送達後十日內向本院提出上訴狀（須附繕本），上訴於台灣高等
法院台中分院。
                                        書記官
中    華    民    國      八十九      年      十一    月      十五      日
附錄法條：
刑法第三百二十條：
意圖為自己或第三人不法之所有，而竊取他人之動產者，為竊盜罪，處五年以下有期
徒刑、拘役或五百元以下罰金。
意圖為自己或第三人不法之利益，而竊佔他人之不動產者，依前項之規定處斷。
前二項之未遂犯罰之。
刑法第一百七十五條：
放火燒燬前二條以外之他人所有物，致生公共危險者，處一年以上七年以下有期徒刑
。
放火燒燬前二條以外之自己所有物，致生公共危險者，處三年以下有期徒刑。
失火燒燬前二條以外之物，致生公共危險者，處拘役或三百元以下罰金。


司法院資訊處製作；財團法人民間司法改革基金會備份。
